# 租赁

提问人：木叶白牙 时间：2016-01-06 23:22:13
老师您好： 准则规定：“第六条 符合下列一项或数项标准的，应当认定为融资租赁：（四）承租人在租赁开始日的最低租赁付款额现值，几乎相当于租赁开始日租赁资产公允价值；出租人在租赁开始日的最低租赁收款额现值，几乎相当于租赁开始日租赁资产公允价值。”；准则讲解规定：“这里的“几乎相当于”，通常掌握在 90 ％以上”。 问题一：租赁开始日到租赁期开始日价值发生变化咋办？ 问题二：经过分别测算，承租人如果在90%以上，出租人不在90%以上是否会出现承租人按融资租赁处理，出租人按经营租赁处理？ 问题三：租赁开始日租赁资产公允价值在实务中通常应该怎么考虑？出租人购买后租给承租人的可以按照购买价款，自建的特殊设备咋办？

回答人：chenyiwei
掌握一点：区分经营租赁还是融资租赁的最根本标准是其定义，即租赁物所有权上的主要风险和报酬的享有或承担情况。准则第六条给出的只是通常情况下的参考标准，所以不必过于纠结于其中的具体数字比例。不可能出现双方对同一项租赁的性质认定出现差异的情况。 租赁开始日（inception of lease）是谈妥交易条件、成立租赁合同的日期，所以应依据该日期的状况判断租赁的性质。后续在租赁开始日和租赁期开始日（commencement of lease，即实际执行开始日）的最新变化不影响对租赁性质的判断。

提问人：木叶白牙 时间：2016-01-08 01:03:37
陈版您好： 这里说的租赁物所有权上的主要风险和报酬要是租赁物毁损吗？是不是还应该包括其他风险？

回答人：chenyiwei
参考《讲解 2010 》P214对“商品所有权上主要风险和报酬”的讲解。

提问人：jangyanbo 时间：2016-05-06 00:16:12
陈老师好！如果某企业不具备融资租赁资格，是否会产生融资租赁收入呢，比如某企业做能源管理，向某居民用户租赁空调设备，租赁设备的使用期限与空调的预计使用年限大体一样，这样情况下可认为是卖而不是租赁状态吗！

回答人：chenyiwei
对设备经销商或制造商而言，将自身制造或经销的商品提供融资租赁服务，与分期收款销售的会计处理无本质区别。